臺灣臺南地方法院刑事判決　　　　　　　　　　　　九十三年度簡上字第一八七號
　　上　訴　人　臺灣臺南地方法院檢察署檢察官
　　被　　　告　甲○○
右列上訴人因被告甲○○傷害案件，不服本院九十三年度簡字第一二一三號中華民國
九十三年六月十一日第一審簡易判決（聲請案號：九十三年度偵字第三七七三號），
提起上訴，及移
陳述，本院管轄之合議庭裁定進行簡式審判程序，判決如左：
    主  文
上訴駁回。
    事  實
一、甲○○於民國八十八年間，因違反動產擔保交易法案件，經臺灣高雄地方法院以
    八十八年度岡簡字第九十八號判處有期徒刑五月，甫於八十八年十一月二十二日
    易科罰金執行完畢。詎甲○○猶不知警惕，於九十二年十一月二十四日下午十一
    時三十分許，駕車自代號九二一二０一號女子（姓名、年籍、住址均詳卷，下稱
    Ａ女）工作之場所，將之載往臺南縣永康市○○路一七二巷六十二弄四十八號渠
    友人住處後，雙方因酒醉發生爭執，甲○○竟基於傷害他人身體之故意，出手摑
    掌Ａ女臉頰並將其推倒在地，Ａ女於倒地前不慎撞及電風扇，致Ａ女受有頭皮、
    前額、右手腕多處皮膚缺損、顏面、耳朵、雙下肢多處挫傷等傷害。
二、案經Ａ女訴請臺灣臺南地方法院檢察署檢察官聲請簡易判決處刑。
    理  由
一、右揭事實，業據被告於偵查及本院審理時坦承不諱，核與告訴人Ａ女之指述及證
    人即目擊之被告友人林錦堂、據報至現場處理之臺南縣警察局永康分局大橋派出
    所員警張清輝之證述情節大致相符，並有奇美醫學中心九十二年十一月二十五日
    診斷證明書、聖明診所九十二年十一月二十六日診斷證明書各一份在卷可資佐證
    ，被告自白核與事實相符，本件事證已臻明確，被告犯行堪以認定。
二、核被告所為，係犯刑法第二百七十七條第一項之普通傷害罪。其前有如事實欄所
    述之前科，甫於八十八年十一月二十二日易科罰金執行完畢，有卷附臺灣高等法
    院被告全國前案紀錄表可按，其受有期徒刑執行完畢，五年以內再犯本件有期徒
    刑以上之罪，為累犯，應依刑法第四十七條之規定加重其刑。原審以被告犯行明
    確，並參酌被告坦承犯罪，對告訴人所造成之顏面傷害程度，及未與告訴人達成
    和解等一切情狀，依刑事訴訟法第四百四十九條第一項前段、第四百五十四條第
    二項，刑法第二百七十七條第一項、第四十七條、第四十一條第一項前段，罰金
    罰鍰提高標準條例第一條前段、第二條，判處有期徒刑四月，並諭知易科罰金之
    折算標準。認事用法核無違誤，量刑亦屬妥適。公訴人上訴意旨指摘原判決量刑
    過輕，為無理由，應予駁回。
據上論斷，應依刑事訴訟法四百五十五條之一第一項、第三項、第三百六十八條、第
三百六十四條、第二百七十三條之一第一項，決如主文。
本案經檢察官乙○○到庭執行職務。
中    華    民    國      九十三    年      九      月      二十九      日
                               臺灣臺南地方法院刑事第五庭
                                   審判長法  官  陳欽賢
                                         法  官  莊玉熙
                                         法  官  林佩儒
右正本證明與原本無異。
不得上訴。
                                         書記官  廖文靜
中    華    民    國      九十三    年       十       月      五        日
附錄法條：
刑法第二百七十七條第一項：
傷害人之身體或健康者，處三年以下有期徒刑、拘役或一千元以下罰金。
